【裁判字號】    92,自,168
【裁判日期】    921230
【裁判案由】    偽造文書等
【裁判全文】
臺灣臺南地方法院刑事判決                          九十二年度自字第一六八號
    自  訴  人  甲○○
    被      告  丁○○
                乙○○
                戊○○
                丙○○
                己○○
右列被告因偽造文書案件，經自訴人提起自訴，本院判決如左：
    主  文
本件免訴。
    理  由
一、自訴意旨：如自訴狀所載（如附件）。
二、按案件時效已完成者，應諭知免訴之判決，刑事訴訟法第三百零二條第二款定有
    明文。
三、按本件自訴人係主張被告共同偽造繼承權拋棄書，觸犯刑法第二百十條之偽造私
    文書罪。經查，刑法第二百十條偽造私文書罪之法定刑度為五年以下有期徒刑，
    而三年以上十年未滿有期徒刑之追訴權期間為十年，同法第八十條第一項第二款
    定有明文，另追訴權之時效，如依法律之規定，偵查、起訴或審判之程序，不能
    開始或繼續時，停止其進行，刑法第八十三條第一項亦有明定，然本案係自訴人
    提起自訴，並無偵查、起訴或審判之程序，不能開始或繼續，停止時效進行之問
    題，故本案之追訴權期間為十年，自無疑義。自訴人雖稱：偽造時間不清楚云云
    （詳九十二年十二月九日訊問筆錄），然本院調取台灣台南地方法院檢察署八十
    一年度偵字第七０二四號偵查卷宗，該案被告（亦為本件被告）丁○○及乙○○
    於八十一年五月十八日及同年月二十二日製作警詢筆錄時，已提出一份繼承權拋
    棄書，有該警詢卷附於上開偵查卷可稽，且該份繼承權拋棄書與本案自訴人所主
    張係偽造之繼承權拋棄書內容完全相同，可見是同一文書無誤，此已足證該繼承
    權拋棄書至遲於八十一年五月二十二日已存在之事實，縱認該繼承權拋棄書係被
    告等人所偽造，渠等被訴偽造私文書罪名之追訴權時效亦於九十一年五月二十一
    日已經完成。自訴人復主張前開八十一年度偵字第七０二四號案件偵查中，檢、
    警並未對伊提示該繼承權拋棄書，所以伊不知有該繼承權拋棄書存在云云，惟追
    訴權期間自犯罪成立之日起算，刑法第八十條第二項定有明文，故追訴權時效期
    間之進行係自被告犯罪成立之日起算，與被害人是否知曉其事無關，自訴人上開
    主張並無理由。
四、綜上所述，本件被告被訴偽造私文書罪名之追訴權時效既已於九十一年五月二十
    一日完成，依照首開說明，爰不經言詞辯論，逕為諭知免訴之判決。
五、據上論斷，應依刑事訴訟法第三百四十三條、第三百零二條第二款、第三百零七
    條，判決如主文。
中      華      民      國      九十二    年    十二    月    三十      日
                                  臺灣臺南地方法院刑事第六庭
                                    審判長法  官  黃光進
                                          法  官  周紹武
                                          法  官  張瑛宗
右正本證明與原本無異。
如不服本判決，應於判決送達後十日內，向本院提出上訴狀（應附繕本）。
                                          書記官  何小玉
中      華      民      國      九十二    年    十二    月    三十一    日


司法院資訊處製作；財團法人民間司法改革基金會備份。
